# **Matheus Jacoud**

Desenvolvedor Front-End

# Perfil

Sou Publicitário por formação e que atualmente está estudando tecnologia da informação. Tenho experiência no desenvolvimento de layouts e artes digitais além da criação de estratégias de divulgação digital. Minhas principais habilidades na área de desenvolvimento web estão relacionadas à criação de aplicações web com ferramentas como HTML5,CSS3,Javascript e React.

Especialidades: Front-end developer, Design, Marketing Digital

# Experiência

### Analista de Marketing

Analista de Marketing Pleno | VidaClass | 01/2021 - atualmente

- Criação de materiais, design, conteúdos e estratégias de atração (landing pages, SEO, campanhas de mídias pagas, conteúdo no blog e redes sociais, e-books, webinars, etc.)
- Relacionamento e nutrição da base de leads via ferramentas de automação de marketing
- Fortalecimento da imagem e autoridade da marca través de trabalho de branding
- Reuniões de briefings e de avaliação de resultados das campanhas
- Desenvolvimento de campanhas de marketing digital, lançamentos em diversos canais (Facebook e Instagram, Google Ads);
- Conhecimento de metodologia ágil;
- Projetar e planejar fluxos de UX/UI, como carrinho de compras e checkout;
- Analisar e sugerir melhorias na experiência do usuário em nossos sites e lojas virtuais;

#### Principais tecnologias:

- Photoshop
- Illustrator
- inDesigner
- Facebook Ads
- Google Ads
- HTML
- CSS

# **Freelancer** | Agência URBN | 04/2020 - 10/2020

- Fortalecimento da imagem e autoridade de marcas través de trabalho de branding
- Reuniões de briefings e de avaliação de resultados das campanhas
- Desenvolvimento de campanhas de marketing digital, lançamentos em diversos canais (Facebook e Instagram, Google Ads);
- Criação e monitoramento de campanhas de tráfego pago

#### Principais tecnologias:

- Photoshop
- Illustrator
- inDesigner
- Facebook Ads
- Google Ads

# Assistente de Marketing | RioMarca Agência Web | 10/2019 – 03/2020

- Criação de materiais, design, conteúdos e estratégias de atração (landing pages, SEO, campanhas de mídias pagas, conteúdo no blog e redes sociais, e-books, webinars, etc.)
- Relacionamento e nutrição da base de leads via ferramentas de automação de marketing
- Fortalecimento da imagem e autoridade de marcas través de trabalho de branding
- Reuniões de briefings e de avaliação de resultados das campanhas
- Desenvolvimento de campanhas de marketing digital, lançamentos em diversos canais (Facebook e Instagram, Google Ads);

#### Principais tecnologias:

- Photoshop
- Illustrator
- inDesigner
- Facebook Ads
- Google Ads
- HTML
- CSS

### **Designer institucional**

- Desenvolvimento de processos de Design Instrucional, abordagens educacionais e metodologias de ensino e aprendizagem.
- Roteirização para e-learning com exercícios para tomada de decisão e roteirização
- Revisão de conteúdo de materiais educacionais
- Identificação e desenvolvimento formas de apresentação de conteúdo

#### Principais tecnologias:

- Photoshop
- Illustrator
- inDesign

# **Fotografia**

# Monitor de Fotografia | UVA | 01/2017 - 06/2017

- Direção de modelos fotográficas
- Auxilio na produção e execução de ensaios fotográficos
- Amparo e orientação dos alunos com suas dúvidas.

# Educação

### Universidade Estácio de Sá | 2022 - 2024

B.S., Análise de Sistemas & Tecnologia da Informação

### Universidade Veiga de Almeida | 2014 - 2020

B.S., Comunicação Social: Publicidade e propaganda

#### **Habilidades**

- Inglês Avançado
- Photoshop Avancado
- Illustrator Intermediário
- inDesign Avançado

\_

#### **Cursos**

2019 – Estratégias de Marketing Digital – M2BR – 64 hrs

2019 - Formação em Mídias sociais - M2BR - 64 Hrs

2020 - Certificado de Marketing de Conteúdo - Rock Content - 4 Hrs

2020 - Social Media - Hubspot Academy

2020 - Certificação em redes de pesquisa do Google Ads - Google